【裁判字號】    91,訴,563
【裁判日期】    920129
【裁判案由】    違反毒品危害防制條例
【裁判全文】
臺灣新竹地方法院刑事判決                          九十一年度訴字第五六三號
    公  訴  人  臺灣新竹地方法院檢察署檢察官
    被      告  甲○○
右列被告因違反毒品危害防制條例案件，經檢察官提起公訴（九十一年度毒偵字第八
七一號）及併案審理（九十一年度毒偵字第一二二二號）本院判決如左：
    主  文
甲○○連續施用第一級毒品，累犯，處有期徒刑柒月；又連續施用第二級毒品，累犯
，處有期徒刑陸月。應執行有期徒刑拾壹月。
    事  實
一、甲○○於民國九十年間因施用第二級毒品，經本院以九十年度竹東簡字第一八八
    號判決判處有期徒刑五月確定，於九十一年三月二十九日執行完畢。
二、甲○○前亦曾因施用第二級毒品案件，經本院以八十九年度毒聲字第一二一六號
    裁定送觀察、勒戒後，認無繼續施用毒品之傾向，由臺灣新竹地方法院檢察署檢
    察官於八十九年八月十六日，以八十九年度毒偵緝字第一八七號不起訴處分確定
    ；復因施用第二級毒品安非他命案件，經本院以八十九年度毒聲字第二三一四號
    裁定送觀察、勒戒後，認有繼續施用毒品之傾向，經本院以八十九年度毒聲字第
    二五四五號裁定令入戒治處所施以強制戒治，並以八十九年度竹簡字第六六五號
    判決判處有期徒刑三月確定，強制戒治部分經本院以九十年度毒聲字第六七七號
    裁定停止戒治，所餘戒治期間付保護管束，於九十年十月十六日保護管束期滿，
    惟被告於保護管束期間內又因施用第二級毒品，經本院以九十年度竹東簡字第一
    八八號判決判處有期徒刑五月確定。
三、甲○○仍不知悔改，竟另行基於施用第一級毒品之概括犯意，自九十一年五月初
    某日起至同年九月二十五日止，在其位於新竹縣竹東鎮○○里○○路二二九號之
    住處，以將海洛因摻於香菸中吸食之方式及二、三天一次之頻率，連續施用第一
    級毒品海洛因多次；另基於施用第二級毒品安非命之概括犯意，亦自九十一年五
    月初某日起至同年九月二十五日止，在上開住處，以燒烤玻璃吸食器吸其煙霧之
    方式及三天一次之頻率，連續施用第二級毒品安非他命多次。嗣分別於（一）九
    十一年五月二十三日下午一時四十分許，經警通知到場採尿，送驗結果呈嗎啡、
    安非他命陽性反應。（二）九十一年九月二十五日晚間八時許，在新竹縣竹東鎮
    ○○路○段二九七巷六十三號二０六室為警查獲。甲○○因施用第一級、第二級
    毒品之犯行，另經本院以九十一年度毒聲字第七七一號裁定令入戒治處所施以強
    制戒治一年。
四、案經新竹縣警察局竹東分局報告臺灣新竹地方法院檢察署檢察官偵查起訴及新竹
    市警察局移送臺灣新竹地方法院檢察署檢察官併案審理（九十一年度毒偵字第一
    二二二號）。
    理  由
一、右揭犯罪事實，業據被告甲○○於本院審理時坦白承認，核與證人即被告友人呂
    明璿於警訊中證述情節大致相符，而被告於九十一年五月二十三日及同年九月二
    十八日親自採集、封瓶之尿液經送鑑定後，分別呈安非他命、嗎啡陽性反應，及
    安非他命陽性反應，有毒品人口到場採尿名冊、列管毒品人口尿液檢體採集送驗
    紀錄表、昭信科技顧問股份有限公司出具之濫用藥物陽性檢體檢驗報告、新竹市
    警察局辦理煙毒、麻醉藥品尿液送驗受檢人真實姓名代號對照表暨送驗登記簿及
    新竹市衛生局不法藥物尿液初步篩檢報告書各一份附卷可參，堪認被告上開自白
    與事實相符。又被告前因施用第二級毒品案件，經本院以八十九年度毒聲字第一
    二一六號裁定送觀察、勒戒後，認無繼續施用毒品之傾向，由臺灣新竹地方法院
    檢察署檢察官於八十九年八月十六日，以八十九年度毒偵緝字第一八七號不起訴
    處分確定；復因施用第二級毒品安非他命案件，經本院以八十九年度毒聲字第二
    三一四號裁定送觀察、勒戒後，認有繼續施用毒品之傾向，經本院以八十九年度
    毒聲字第二五四五號裁定令入戒治處所施以強制戒治，並以八十九年度竹簡字第
    六六五號判決判處有期徒刑三月確定，強制戒治部分經本院以九十年度毒聲字第
    六七七號裁定停止戒治，所餘戒治期間付保護管束，於九十年十月十六日保護管
    束期滿，惟被告於保護管束期間內又因施用第二級毒品，經本院以九十年度竹東
    簡字第一八八號判決判處有期徒刑五月確定，有臺灣高等法院被告全國前案紀錄
    表及臺灣新竹地方法院檢察署刑案資料查註紀錄表各一份附卷可參。本件事證明
    確，被告再次施用毒品之犯行堪予認定，應予依法論科。
二、核被告甲○○所為，係犯毒品危害防制條例第十條第一項及第二項之非法施用第
    一級、第二級毒品罪。被告因施用第一、二級毒品而持有第一、二級毒品之低度
    行為，應為施用第一、二級毒品之高度行為所吸收，不另論罪。又被告所為多次
    施用第一級、第二級毒品行為，時間緊接，犯罪構成要件相同，顯均係各出於概
    括之犯意為之，均應依連續犯之規定各論以一罪，並均依法加重其刑。被告所犯
    之施用第一級毒品罪及施用第二級毒品罪，犯意各別，罪名不同，應分論併罰。
    公訴人雖僅就被告於九十年五月二十三日經警採尿往前回溯九十六小時內之某時
    許，施用第一級毒品海洛因及第二級毒品安非他命各一次之犯行提起公訴，然檢
    察官就犯罪事實一部起訴者，其效力及於全部，本院自得就被告連續施用第一級
    、第二級毒品之犯行併予審理。又被告前因施用第二級毒品，經本院以九十年度
    竹東簡字第一八八號判決判處有期徒刑五月確定，於九十一年三月二十九日執行
    完畢，有臺灣高等法院被告全國前按紀錄表附卷足憑，五年以內再犯本件有期徒
    刑以上之罪，為累犯，依刑法第四十七條規定加重其刑。爰審酌安非他命及海洛
    因等毒品，危害施用者之神經中樞，使施用者產生幻聽及幻想之症狀，對施用者
    之健康產生不良之影響，且被告經過觀察、勒戒及強制戒治後，猶不知自制，再
    度施用毒品，施用期間及頻率，暨於本院審理時坦承犯行，尚有悔意等一切情狀
    ，分別量處如主文所示之刑，並定其應執行之刑。
三、至扣案之塑膠分裝袋九個（九十一年度保管字第一六五一號）係被告所有，用以
    分裝火藥粉所用（另案偵查中）等情，業據被告於本院審理中供承在卷，因查無
    其他證據足以證明該塑膠分裝袋九紙確係被告用以分裝第一級或第二級毒品，自
    無從宣告沒收，附此敘明。
據上論斷，應依刑事訴訟法第二百九十九條第一項前段，毒品危害防制條例第十條第
一項、第二項，刑法第十一條前段、第五十六條、第四十七條、第五十一條第五款，
判決如主文。
本案經檢察官邱朝智到庭執行職務。
中      華      民      國    九十二    年    一      月    二十九      日
                                   臺灣新竹地方法院刑事第二庭
                                           法  官  雷  雅  雯
右正本證明與原本無異。
如不服本判決，應於判決送達後十日內向本院提出上訴狀（應附繕本），上訴於臺灣
高等法院。
                                           書記官  汪  淑  菁
中      華      民      國    九十二    年    一      月    二十九      日
附錄本件犯罪引用法條：
毒品危害防制條例第十條
施用第一級毒品者，處六月以上五年以下有期徒刑。
施用第二級毒品者，處三年以下有期徒刑。


司法院資訊處製作；財團法人民間司法改革基金會備份。
